【裁判字號】    99,訴,3077
【裁判日期】    991112
【裁判案由】    藥事法等
【裁判全文】
臺灣板橋地方法院刑事判決              99年度訴字第3077號
公  訴  人  臺灣板橋地方法院檢察署檢察官
被      告  甲○○
上列被告因違反藥事法案件，經檢察官提起公訴（99年度偵字第
15997 號），本院合議庭裁定改依簡式審判程序審理，並判決如
下：
    主      文
甲○○犯轉讓禁藥罪，累犯，處有期徒刑柒月。
    事實及理由
一、本案犯罪事實、證據，除事實部分補充「甲○○前因違反麻
    醉藥品管理條例案件，經本院以82年度訴字第2590號判處有
    期徒刑5 年2 月，並於民國83年9 月5 日，經臺灣高等法院
    以83年度上訴字第2310號駁回上訴確定，於83年10月14日入
    監服刑，嗣於84年9 月21日假釋出監；於假釋期間，又因違
    反肅清煙毒條例等案件，於86年11月25日，經臺灣高等法院
    以86年度上訴字第3731號判處有期徒刑3 年2 月、1 年、4
    月，並定應執行有期徒刑4 年4 月確定；復因偽造文書案件
    ，於88年3 月12日，經本院以87年度易字第4942號判處有期
    徒刑9 月確定，上開4 罪與前述假釋撤銷後之殘刑接續執行
    ，又於91年13月31日假釋出監；惟於假釋期間，因施用毒品
    而違反毒品危害防制條例案件，於93年6 月21日經本院以93
    年度訴字第615 號判處有期徒刑8 月、6 月，應執行有期徒
    刑1 年確定，而與上述假釋撤銷後之殘刑接續執行。之後，
    經本法院以96年度聲減字第1423號裁定，就前述違反肅清煙
    毒條例等案件減為有期徒刑1 年7 月、6 月、2 月，並定應
    執行有期徒刑2 年2 月；偽造文書案件減為有期徒刑4 月15
    日；違反毒品危害防制條例案件，減為有期徒刑4 月、3 月
    ，並定應執行有期徒刑6 月確定，且與首述違反麻醉藥品管
    理條例案件之殘刑接續執行，於97年1 月15日縮刑期滿執行
    完畢。」，及「甲○○係以其所有，廠牌、型式不詳之黑色
    手機1 支搭配門號0000000000號SIM 卡1 張，與黃忠陽聯絡
    轉讓本案數量不超過0.5 公克之甲基安非他命事宜。」；另
    證據部分補充「甲○○於本院訊問時之自白，甲○○指認黃
    忠陽之紀錄表、臺北市政府警察局大同分局指認犯罪嫌疑人
    紀錄表各1 紙。」外，其餘均引用附件檢察官起訴書之記載
    。
二、被告甲○○所犯為死刑、無期徒刑或最輕本刑為3 年以上有
    期徒刑以外之罪，其於準備程序中就被訴事實為有罪之陳述
    ，經法官告知簡式審判程序之旨，並聽取公訴人之意見後，
    依刑事訴訟法第273 條之1 第1 項規定，裁定由受命法官獨
    任進行簡式審判程序，合先敘明。
三、按甲基安非他命業經行政院衛生署以75年7 月11日衛署藥字
    第597627號公告禁止使用，屬藥事法規定之禁藥，亦同時屬
    毒品危害防制條例第2 條第2 項第2 款所定之第二級毒品，
    依法不得轉讓。又按藥事法第83條第1 項係於93年4 月21日
    修正公佈，同年月23日施行，為毒品危害防制條例之後法，
    且藥事法第83條第1 項之法定刑為7 年以下有期徒刑，得併
    科新臺幣500 萬元以下罰金，與毒品危害防制條例第8 條第
    2 項之法定刑為6 月以上5 年以下有期徒刑，得併科新臺幣
    70萬元以下罰金相較，自以藥事法第83條第1 項之法定刑為
    重，參以毒品之範圍尚包括影響精神物質與其製品，而藥事
    之管理，亦非僅止於藥品之管理，毒品危害防制條例與藥事
    法二者，並無必然之特別法與普通法關係。故除有轉讓之第
    二級毒品達毒品危害防制條例第8 條第6 項之一定數量，經
    依法加重後之法定刑較藥事法第83條第1 項之法定刑為重之
    情形外，因藥事法第83條第1 項為後法，且為重法，應優先
    適用藥事法處罰（最高法院96年度臺上字第3582號、97年台
    非字第397 號判決意旨參照）。查被告本案轉讓之甲基安非
    他命數量不超過0.5 公克，業據被告供述明確（見偵(一)卷第
    113 頁），可見未達行政院所定「轉讓持有毒品加重其刑之
    數量標準」，自無毒品危害防制條例第8 條第6 項加重其刑
    規定之適用，而應依藥事法處斷。
四、核被告所為，係犯藥事法第83條第1 項之轉讓禁藥罪。被告
    轉讓甲基安非他命前後非法持有之低度行為，應分別為轉讓
    之高度行為所吸收，不另論罪。查被告前述之犯罪科刑紀錄
    ，於97年1 月15日縮刑期滿執行完畢，有卷附臺灣高等法院
    被告前案紀錄表可按，其受有期徒刑執行完畢，5 年以內故
    意再犯有期徒刑以上之罪，為累犯，應依法加重其刑。爰審
    酌被告被告轉讓禁藥甲基安非他予他人施用，殘害他人身體
    健康，同時造成社會治安潛在危險，惟念其坦承犯行，尚有
    悔意，及其素行、犯罪手段、行為所生危害程度等一切情狀
    ，量處如主文所示之刑，以資懲儆。又被告雖係以其所有之
    黑色手機1 支（含門號0000000000號SIM 卡1 張）供犯本案
    聯絡使用，業據其於本院準備程序供述明確，並有相關通訊
    監察譯文、雙向通聯紀錄在卷可憑（見偵(一)卷第73、74、10
    5 、106 頁、本院卷第43頁反面），然該手機並未扣案，復
    無法確定廠牌、型式，為免將來執行困難，爰不宣告沒收。
五、據上論斷，應依刑事訴訟法第273 條之1 第1 項、第299 條
    第1 項前段、第310 條之2 、第454 條第2 項，藥事法第83
    條第1 項，刑法第11條前段、第47條第1 項，判決如主文。
本案經檢察官賴建如到庭執行職務。
中    華    民    國    99    年    11    月    12    日
                  刑事第十五庭  法  官  洪珮婷
以上正本證明與原本無異。
如不服本判決應於收受本判決後10日內向本院提出上訴書狀，並
應敘述具體理由，如未敘述上訴理由者，應於上訴期間屆滿後20
日內補提理由書狀於本院（均須按他造當事人之人數附繕本）「
切勿逕送上級法院」。
                                書記官  陳永訓
中    華    民    國    99    年    11    月    17    日
附錄本判決論罪之法條：
藥事法第83條第1 項
明知為偽藥或禁藥，而販賣、供應、調劑、運送、寄藏、牙保、
轉讓或意圖販賣而陳列者，處7 年以下有期徒刑，得併科新臺幣
5 百萬元以下罰金。

司法院資訊處製作；財團法人民間司法改革基金會備份。
